臺灣高等法院刑事裁定　　　　　　　　　100年度抗字第897號
抗　告　人
即　自訴人　謝謝國際聯合律師事務所
兼　代表人　謝諒獲（Edward Hsieh）
被　　　告　葉力旗　現為臺灣臺北地方法院法官
上列抗告人因聲請法官迴避案件，不服臺灣臺北地方法院99年度
聲字第2259號，中華民國99年12月31日裁定，提起抗告，本院裁
定如下：
    主  文
抗告駁回。
    理  由
一、原裁定略以：聲請人即抗告人謝謝國際聯合律師事務所、兼
    代表人謝諒獲因不服原法院對其自訴被告嚴祥鶯等人妨害秘
    密等案件之裁判，並以酉股承審法官葉力旗與自訴人有宿怨
    且係本案之附民被告為由，聲請酉股以及臺灣臺北地院全體
    法官，均應迴避云云，然聲請人謝謝國際聯合律師事務所，
    並非該妨害秘密案件之訴訟當事人，自無聲請法官迴避之權
    。至於聲請人謝諒獲請求臺灣臺北地方法院酉股法官及其他
    法官應予迴避部分，或非該案件之承審法官，或未具體指明
    各該法官有何刑事訴訟法第17條所列各款應自行迴避而不迴
    避，或有同法第18條第2款規定足認執行職務有偏頗之虞等
    情形，空言指摘各該法官有應予迴避之事由云云，尚難採信
    ，因而否准聲請人之聲請等語。
二、抗告意旨則謂：因臺灣臺北地方法院法官葉力旗為本件刑事
    及附民被告，依刑事訴訟法第17條、第18條規定，自應予迴
    避。又法官葉力旗及其他同院法官，既業經聲請人聲請迴避
    ，是於迴避案件確定前，各該經聲請迴避之法官所為之判決
    ，自為無效判決。為此，爰依法提起抗告，本於「從事法之
    續造、確保裁判之一致性」及「法律見解具有原則上重要性
    者」，懇請鈞院將原裁定撤銷云云。
三、經查：
  (一)聲請人固指摘承審法官葉力旗為該案刑事及附民被告云云，
    然觀諸聲請人謝諒獲自訴被告嚴祥鸞等人妨害秘密等刑事案
    件（原審法院99年度自更(四)字第4、5號、96年度自更(三)字第
    4、5號、95年度自更(二)字第8、9號、95年度自更(一)第2號判
    決）及刑事附帶民事訴訟判決（原法院96年度重附民更(一)字
    第1號、96年度重附民更(二)字第2號、96年度附民更(一)字第3
    號）所示，其所訴之被告，均無聲請人謝諒獲所陳之承審法
    官葉力旗，因認聲請人謝諒獲上開所陳，要屬誤會。
  (二)至於聲請人謝諒獲同時聲請臺灣臺北地方法院其餘法官迴避
    部分，因聲請人未具體指明該等法官，究係承審何案件而有
    應予迴避之事由存在等情，業據原審法院論述綦詳，聲請人
    抗告意旨復未就該部分具體指摘原裁判有何未當之處，足見
    聲請人此部分之抗告，自難謂為有理由。
  (三)再者，按刑事訴訟法第17條第8款所謂法官參與前審之裁判
    應自行迴避者，係指法官於下級審曾參與該案審判，即不得
    再參與上級審之審判而言（參照最高法院90年台上字第923
    號判例）。故由本院發回原審法院更審，此種更審程序，縱
    再由參與前次審判法官葉力旗為之，其前後所參與者，均為
    第一審之審判，核與上開法條，並無違背，自不在應自行迴
    避之列。
  (四)何況，聲請人謝諒獲自訴被告嚴祥鸞等人妨害秘密等案件，
    業經臺灣臺北地方法院於100年3月10日諭知自訴不受理在案
    ，此有該法院99年度自更(四)字第4、5號、96年度自更(三)字第
    4、5號、95年度自更(二)字第8、9號、95年度自更(一)第2號判
    決可參，則該案既已脫離原審法院之繫屬，法院實已無從為
    法官迴避之裁定。
  (五)另聲請人謝謝國際聯合事務所，雖係刑事附帶民事訴訟之被
    告，然其非刑事案件之當事人，自亦無聲請法官迴避之權等
    情，業據原審法院論述綦詳，聲請人就此部分未附理由空言
    提起抗告，亦難認為有理由。
  (六)綜上，因認本件聲請人之抗告，均為無理由，均應予駁回。
據上論斷，應依刑事訴訟法第412條，裁定如主文。
中    華    民    國   100    年    8     月    30    日
                  刑事第二庭審判長法  官  洪光燦
                                  法  官  李麗玲
                                  法  官  林恆吉
以上正本證明與原本無異。
不得再抗告。
                                  書記官  陳盈璇
中    華    民    國   100    年    8     月    31    日